# 关于《审计报告》“载明事务所地址”

提问人：SHEL 时间：2019-04-10 16:58:14
请教一下，审计准则中《审计报告》格式，提到 “审计报告应当载明会计师事务所的名称和地址”，
这里的 “地址”，指的是哪个：
1 、word页眉中，跟电话等信息放在以前的详细地址
2 、最后一页落款处（与事务所名称、公章在一处的）地址，比如“中国.南京”
若是第 2 种，那么如果该事务所名称就带了地址（如 “江苏 XXX 事务所南京分所”），还需要另写“中国. 南京”吗？
——写了的话，感觉太东施效颦了！
望解答！ 先谢了！

回答人：chenyiwei
1 、页眉是事务所自身的识别标志设计，其本身不是审计报告的组成部分，不受审计报告准则规范，也不仅适用于审计报告，也用于其他对外文书。
2 、审计报告的落款是审计报告的组成部分，受审计报告准则规范。一般应加上地址 “中国.XX 市”，二不论事务所名称中是否已包含了所在城市的信息。